臺灣高等法院刑事判決　　　　　　　 100年度上訴字第1686號
上　訴　人
即　被　告　吳岱展
上列上訴人因毒品危害防制條例等案件，不服臺灣板橋地方法院
100年度訴字第469號、第571號、第666號，中華民國100年4月14
日第一審判決（起訴案號：臺灣板橋地方法院檢察署99年度毒偵
字第3537號；追加起訴部分：同署99年度偵字第28510號、100年
度偵字第5018號、第5737號、第5886號、100年度毒偵字第1603
號；併辦部分：同署100年度偵字第5018號、第5886號，嗣於原
審準備程序，被告就被訴事實為有罪陳述，經原審告知簡式審判
程序意旨，並聽取當事人意見，裁定依簡式審判程序進行），提
起上訴，判決如下：
    主  文
上訴駁回。
    理  由
一、按依刑事訴訟法第350條、第361條、第362條、第367條規定
    ，不服地方法院之第一審判決而上訴者，須提出上訴書狀，
    並應敘述具體理由，為上訴必備之程式；其所提出之書狀未
    敘述上訴理由，或僅曾以言詞陳述上訴理由者，均應於上訴
    期間屆滿後20日內補提理由書於第一審法院。第一審法院經
    形式審查，認逾期未補提上訴理由者，應定期間先命補正；
    逾期未補正者，為上訴不合法律上之程式，應以裁定駁回。
    倘已提出上訴理由，但所提非屬具體理由者，則由第二審法
    院以上訴不合法律上之程式，判決駁回。而所謂具體理由，
    必係依據卷內既有訴訟資料或提出新事證，指摘或表明第一
    審判決有何採證認事、用法或量刑等足以影響判決本旨之不
    當或違法，而構成應予撤銷之具體事由，始克當之（例如：
    依憑證據法則具體指出所採證據何以不具證據能力，或依憑
    卷證資料，明確指出所為證據證明力之判斷如何違背經驗、
    論理法則）；倘僅泛言原判決認定事實錯誤、違背法令、量
    刑失之過重或輕縱，而未依上揭意旨指出具體事由，或形式
    上雖已指出具體事由，然該事由縱使屬實，亦不足以認為原
    判決有何不當或違法者（例如：對不具有調查必要性之證據
    ，法院未依聲請調查亦未說明理由，或援用證據不當，但除
    去該證據仍應為同一事實之認定），皆難謂係具體理由，俾
    與第二審上訴制度旨在請求第二審法院撤銷、變更第一審不
    當或違法之判決，以實現個案救濟之立法目的相契合（最高
    法院 97年度台上字第892號、97年度台上字第1402號、98年
    度台上字第2133號、98年度台上字第2158號、98年度台上字
    第2189號、98年度台上字第2204號等判決意旨參照）。又原
    審法院對上訴書狀有無記載理由，為形式上之審查，認有欠
    缺，且未據上訴人自行補正者，固應定期間先命補正。然上
    訴理由是否具體，依96 年7月4日刑事訴訟法第361條修正理
    由三之說明，屬第二審法院審查範圍，不在命補正之列。
二、原審判決上訴人即被告吳岱展犯施用第一級毒品罪2次（均
    累犯），各處有期徒刑8月；犯施用第二級毒品罪2次（均累
    犯），各處有期徒刑4月；犯行使偽造私文書罪2次（均累犯
    ），各處有期徒刑5月；犯侵占遺失物罪，處罰金新臺幣1萬
    元，就上開所處有期徒刑部分，應執行有期徒刑2年6月，就
    罰金部分，諭知易服勞役之折算標準，並就扣案之海洛因1
    小包（驗餘淨重0.4470公克）、海洛因2包（驗餘淨重合計3
    .17公克）、甲基安非他命2包（毛重共計1.1公克）諭知沒
    收銷燬，就玻璃球吸食器1組諭知沒收，就原判決附表一、
    二所示偽造之「李念懌」署押諭知沒收。被告上訴意旨略以
    ：(一)被告於99年4月17日22時40分許於新北市○○區○○路1
    段24 0巷26弄10號地下室1樓為警查獲，非原判決事實欄所
    載於新北市○○區○○路1段240巷26弄10號11樓查獲，原判
    決事實欄所載應有違誤。(二)被告所犯侵占遺失物罪，依刑法
    第337條規定處500元以下罰金，然原判決竟處罰被告新臺幣
    1 萬元，實屬過重。(三)被告冒用「李念懌」應訊及偽造署押
    部分，被告實因毒品案件遭查獲害怕及心慌始冒用他人證件
    應訊，未用於其他犯罪行為，認原判決處被告5月有期徒刑2
    次，亦屬過重。(四)被告犯施用毒品罪僅戕害個人身心，並無
    侵犯他人或社會，而被告坦承犯行，犯後態度良好，被告亦
    深具悔意，是請本院予被告重生自新機會，從輕量刑云云。
三、經查：原審依憑上訴人即被告吳岱展自白，就原判決事實欄
    二施用第一級毒品及第二級毒品部分，有李念懌於偵查中之
    證述（證明其非檢體編號：B0000000之所有人，3537號偵卷
    第53-54頁）、臺灣檢驗科技股份有限公司濫用藥物檢驗報
    告1紙（檢體編號：B0000000，同上偵卷第34頁）、交通部
    民航局航空醫務中心航藥鑑字第0993370號毒品鑑定書1紙（
    同上偵卷第40頁）可憑；就原判決事實欄三部份，有證人李
    念懌於偵查中證述（其皮夾失竊，同上偵卷第53頁）、內政
    部警政署刑事警察局99年7月22日刑紋字第0990100958號鑑
    定書1紙（同上偵卷第60頁）、自願受搜索同意書、搜索扣
    押筆錄、扣押物品目錄表、扣押物品收據、權利告知單、逮
    捕通知書、夜間偵訊同意書、偵辦刑案採驗尿液委驗單、警
    詢筆錄及訊問筆錄各1紙（即被告冒用李念懌之名應訊及偽
    簽署押等之證據，同上偵卷第7-20頁；第29頁）可證；就原
    判決事實欄四部份，有證人即被害人李念懌於警詢及偵查中
    之證述（證明其身分證遭竊）、內政部警政署刑事警察局99
    年11月3日刑紋字第0990153776號函文（證明被告冒用李念
    懌之名應訊，毒偵5326號卷第76頁）、自願受搜索同意書（
    同上偵卷第21頁）、搜索扣押筆錄（同上偵卷第22-24頁）
    、扣押物品目錄表（同上偵卷第25頁）、尿液初步鑑驗報告
    單（同上偵卷第26-27頁）、權利告知單（同上偵卷第29頁
    ）、逮捕通知書（同上偵卷第30-31頁）、扣押物品收據（
    同上偵卷第32頁）、現場照片、扣案物照片（同上偵卷第33
    -38頁）、警詢筆錄及訊問筆錄各1紙（以上各項即被告冒用
    李念懌之名應訊及偽簽署押之證據）、臺灣檢驗科技股份有
    限公司99年10月26日編號UL/2010/A0369號濫用藥物檢驗報
    告（同上偵卷第48頁）、真實姓名與編號對照表（同上偵卷
    第28頁）、扣案之海洛因2包（驗餘淨重共計：3.17公克）
    、甲基安非他命2包（毛重共計：1.1公克）、安非他命玻璃
    球吸食器1組、法務部調查局99年11月1日調科壹字第099230
    24400號濫用藥物實驗室鑑定書（同上偵卷第47頁）、桃園
    縣政府警察局查獲毒品危害防制條例「毒品」初步鑑驗報告
    單（同上偵卷第27頁）等證據，認定上訴人有施用第一級毒
    品2次、施用第二級毒品2次、行使偽造私文書2次和侵占遺
    失物等犯行，又被告前因施用毒品案件曾經強制戒治，再因
    公共危險、偽造文書2次、槍砲彈藥刀械管制條例案件，分
    別經法院判處有期徒刑3年4月、3月、4月、2年6月確定，嗣
    經減刑並接續執行後，於97年11月19日假釋付保護管束，於
    98年3月14日假釋未經撤銷，以執行完畢論，於本件均構成
    累犯，而分別論處如前所述之罪刑，本院經審，原判決已詳
    敘所憑證據與認定之理由，從形式上觀察並無任何憑空推論
    之情事，所為論斷，亦與經驗法則、論理法則，均屬無違。
四、關於上訴意旨所稱：本件查獲地點為新北市○○區○○路1
    段240巷26弄10號地下室1樓，非原判決事實欄所載於新北市
    ○○區○○路1段240巷26弄10號11樓部分，本院經審原判決
    關於查獲地點之認定雖與卷內證據不盡相符，而有些微瑕疵
    ，惟被告經查獲地點為何，與被告有無施用毒品，並無何干
    涉，本院經綜觀判決全文意旨，原判決認定被告確有本件犯
    行，並無疑義，則原判決事實欄就查獲地點記載有誤，尚不
    足以影響原判決之本旨，不得據為提起上訴理由。次查刑之
    量定，為求個案裁判之妥當性，法律賦予法院裁量之權。量
    刑輕重，屬為裁判之法院得依職權自由裁量之事項，苟其量
    刑已以行為人之責任為基礎，並斟酌刑法第57條各款所列情
    狀，在法定刑度內，酌量科刑，如無偏執一端，致明顯失出
    失入情形，上級審法院即不得單就量刑部分遽指為不當或違
    法。原判決關於科刑部份，已說明被告於受有期徒刑執行完
    畢後，5年內故意再犯除侵占遺失物罪以外之有期徒刑以上
    各罪，為累犯，應依法加重其刑，並審酌被告施用毒品之行
    為，足以戕害其身心，滋生其他犯罪，惡化治安，嚴重損及
    公益，惟施用毒品之行為本質上係屬自我戕害行為；又為逃
    避刑責，侵占他人證件，嗣並冒用他人之名應訊，而影響司
    法機關調查之正確性，危害不輕，惟其犯罪後坦承犯行、態
    度良好等一切情狀，而為量刑之依據，經核均於法定刑度內
    量刑，並無量刑輕重相差懸殊等裁量權濫用情形。另上訴意
    旨指稱刑法第337條規定處500元以下罰金，然原審竟判處被
    告罰金新臺幣10,000元云云，惟刑法第337條之侵占遺失物
    罪，法定刑為500元以下罰金，而刑法施行法第1條之1規定
    ：「中華民國94年1月7日刑法修正施行後，刑法分則編所定
    罰金之貨幣單位為新臺幣。94年1月7日刑法修正時，刑法分
    則編未修正之條文定有罰金者，自94年1月7日刑法修正施行
    後，就其所定數額提高為30倍。但72年6月26日至94年1月7
    日新增或修正之條文，就其所定數額提高為3倍」，則刑法
    第337條侵占遺失物罪之罰金刑上限為新臺幣15,000元，原
    審判處被告罰金新臺幣10,000元，經核係在法定刑度之內，
    並無違誤或不當。綜上所述，被告上訴意旨所指各節，均難
    認已具體指摘原審判決關於認定事實、適用法律及量刑等事
    項，究竟有何違法或不當之具體情形，而不得認係具體之上
    訴理由。從而，本件上訴因未有具體理由，而不合法定程式
    ，應由本院不經言詞辯論，逕予駁回。
據上論斷，應依刑事訴訟法第367條前段、第372條，判決如主文
。
中    華    民    國   100    年    6     月    16    日
                  刑事第二十庭      審判長法  官  周盈文
                                          法  官  林海祥
                                          法  官  詹駿鴻
以上正本證明與原本無異。
施用第一級毒品及行使偽造私文書部分如不服本判決應於收受送
達後10日內向本院提出上訴書狀，其未敘述上訴之理由者並得於
提起上訴後10日內向本院補提理由書（均須按他造當事人之人數
附繕本）「切勿逕送上級法院」。
其餘部分不得上訴。
                                          書記官  梁淑時
中    華    民    國   100    年    6     月    16    日